【裁判字號】    92,交易,197
【裁判日期】    920508
【裁判案由】    公共危險
【裁判全文】
臺灣臺中地方法院刑事判決                      九十二年度交易字第一九七號
    公  訴  人  臺灣臺中地方法院檢察署檢察官
    被      告  甲○○
右列被告因公共危險案件經檢察官提起公訴（九十二年度偵字第七七九號）本院判決
如左：
    主      文
甲○○服用酒類，不能安全駕駛動力交通工具而駕駛處拘役伍拾日，如易科罰金，以
參佰元折算壹日。
    事      實
一、甲○○自民國九十一年十一月三十日二十一時起，至不詳時間止，在臺中縣太平
    市○○路一五五號住處飲用含酒精成份之維士比後，已達不能安全駕駛動力交通
    工具之程度，竟仍騎乘車號ＳＳＶ－三三三號輕型機車，於九十一年十二月一日
    十三時三十分許，行經臺中縣太平市○○路十一號電線桿前時，因不勝酒力自行
    摔倒後，滑行擦撞路旁電線桿而受傷，嗣經送往國軍臺中總醫院救治，抽血檢驗
    其血液中酒精濃度為三二一點八mg\d1，換算其呼氣酒精濃度為每公升一．六毫
    克（計算式：321.8mg\d1×0.005=1.609mg\1）。
二、案經臺中縣警察局霧峰分局報請台灣台中地方法院檢察署檢察官偵查起訴。
    理      由
一、訊據被告甲○○矢口否認有何公共危險罪嫌，辯稱：伊當日並未喝酒，亦未騎車
    ，只是牽著機車走著，因當時服用安眠藥精神不佳且案發地點有工程，所以才牽
    著車去撞電線桿，有證人蘇杏宜及其子林群益可證；又伊有酒精中毒現象，所以
    即使沒喝酒也會測出酒精濃度云云。惟查：被告係於當日行經肇事地點前，因在
    想工作進度，未集中注意力駕駛，且為閃避路面碎石，致失控自行摔倒後擦撞路
    旁電線桿之事實，業據被告於警訊中供述明確（見九十一年十二月三日警訊肇錄
    ）。且查該車之左、右後視鏡及左側車身護板均有刮損，肇事現場被告摔倒後機
    車之刮地痕亦長達三點二公尺，顯見係行駛中摔倒，此有道路交通事故調查報告
    表及現場車損照片四幀附卷可稽；又被告於摔倒後，受有頭部外傷併腦震盪、多
    處擦傷等傷害而昏迷送醫之事實，亦有國軍臺中總醫院急診臨時診斷證明單在卷
    可參，果被告係徒手牽車行進中跌倒者，當無可能受此嚴重之傷害。又證人蘇杏
    宜雖於偵查中證稱：當日約十一時許，其騎車經過肇事地點附近，有看見被告牽
    機車在路上走，曾叫被告但無反應，後因趕時間就先走了，並沒有看見被告撞到
    電線桿等語；證人即被告之子林群益證稱：當日有拿藥給被告吃，但不確定是拿
    安眠藥等語，均有偵查筆錄在卷可證，是依上開證人之證詞，亦無法證明被告係
    牽車擦撞電線桿而摔倒。是綜上所述，被告前開所辯：當時並未騎車，而係牽車
    行走摔倒云云，與事實不符，為屬事後飾卸之詞，不足採信。
二、按刑法於八十八年四月二十一日經總統公布增訂第一百八十五條之三，將服用酒
    類不能安全駕駛動力交通工具而駕駛者，亦納入刑事處罰之範疇，該條規定並自
    同年月二十三日正式施行，犯本條之罪係屬抽象危險犯，其立法目的在嚇阻酒後
    駕車，危害公眾安全及防止交通事故之發生，條文中所稱「不能安全駕駛動力交
    通工具」係屬不確定之法律概念，除衡之行為人駕車時飲用酒類之程度及血液中
    酒精含量之多寡外，並應參以行為人當時之精神狀態、駕馭車輛之情形及對於交
    通號誌或指揮之遵守能力，以資相佐，斷非徒以飲酒數量作為取決是否成罪之唯
    一標準，否則，個人酒量殊異，偶因特殊情狀致未達平日精神狀態者亦所在多有
    ，欲以劃一標準遽為能否安全駕車或酒醉之論斷，誠屬難能，惟參考德國、美國
    之認定標準，駕駛人於呼氣中酒精濃度達每公升零點五五亳克以上者，肇事率為
    一般正常人之十倍，認為已達不能安全駕駛之標準，法務部八十八年五月十八日
    法八八檢字第００一六六九號函亦採斯旨。本案被告換算酒測呼氣酒精濃度為每
    公升一．六亳克，足認被告駕車時確已達不能安全駕駛動力交通工具之程度。
三、核被告所為，係犯刑法第一百八十五條之三服用酒類不能安全駕駛動力交通工具
    罪。爰審酌被告酒後駕車，不顧公眾安全，惟因自行摔倒，而傷害到他人及犯後
    態度等一切情狀，從輕量處如主文所示之刑，並諭知易科罰金之折算標準。
據上論斷，應依刑事訴訟法第二百九十九條第一項前段、刑法第一百八十五條之三、
第四十一條第一項前段，判決如主文。
中    華    民    國      九十二     年      五       月        八      日
                                    臺灣臺中地方法院交通法庭
                                        法  官  郭  德  進
右正本證明與原本無異。
如不服本判決，應於判決送達後十日內向本院提出上訴狀( 應附繕本 )，上訴於臺灣
高等法院臺中分院。
                                        書記官
中    華    民    國      九十二     年      五       月       十二     日
刑法第一百八十五條之三：
服用毒品、麻醉藥品、酒類或其他相類之物，不能安全駕駛動力交通工具而駕駛者，
處一年以下有期徒刑、拘役或三萬元以下罰金。
                                                                        Ａ


司法院資訊處製作；財團法人民間司法改革基金會備份。
